臺灣臺中地方法院民事裁定  100年度監宣字第192號
聲  請  人  蔡張淑嬌
相  對  人  蔡錦雄
上列聲請人聲請監護宣告事件，本院裁定如下：
    主  文
宣告蔡錦雄（國民身分證統一編號：Ｚ000000000號）
為受監護宣告之人。
選定蔡張淑嬌為受監護宣告之人之監護人。
指定蔡志明為會同開具財產清冊之人。
聲請費用由受監護宣告之人負擔。
    理  由
一、按對於因精神障礙或其他心智缺陷，致不能為意思表示或受
    意思表示，或不能辨識其意思表示之效果者，法院得因本人
    、配偶、四親等內之親屬、最近一年有同居事實之其他親屬
    、檢察官、主管機關或社會福利機構之聲請，為監護之宣告
    。法院為監護之宣告時，應依職權就配偶、四親等內之親屬
    、最近一年有同居事實之其他親屬、主管機關、社會福利機
    構或其他適當之人選定一人或數人為監護人，並同時指定會
    同開具財產清冊之人。法院選定監護人時，應依受監護宣告
    之人之最佳利益，優先考量受監護宣告之人之意見，審酌一
    切情狀，並注意下列事項：一、受監護宣告之人之身心狀態
    與生活及財產狀況。二、受監護宣告之人與其配偶、子女或
    其他共同生活之人間之情感狀況。三、監護人之職業、經歷
    、意見及其與受監護宣告之人之利害關係。四、法人為監護
    人時，其事業之種類與內容，法人及其代表人與受監護宣告
    之人之利害關係，民法第十四條第一項、第一千一百十一條
    第一項、第一千一百十一條之一亦定有明文。
二、聲請意旨略以：聲請人（國民身分證統一編號：Ｚ0000
    00000號）為相對人（國民身分證統一編號：Ｚ000
    000000號）之配偶。相對人因車禍，致精神障礙或其
    他心智缺陷，致不能為意思表示或受意思表示，或不能辨識
    其意思表示之效果，爰聲請對伊為監護之宣告，並依相對人
    之最佳利益，選定由相對人最近親屬、配偶共同推舉之聲請
    人為相對人之監護人。另指定由相對人最近親屬、配偶共同
    推舉之關係人蔡志明（國民身分證統一編號：Ｚ00000
    0000號）為相對人之會同開具財產清冊之人等語。
三、查：聲請人主張上開事實，業據其提出戶籍謄本、診斷證明
    書、親屬系統表、推定監護人、會同開具財產清冊說明書、
    同意書為證。本院經審酌於鑑定人即光田綜合醫院林令世醫
    師前訊問相對人之訊問結果及該鑑定醫師所為之鑑定意見（
    參卷附成年監護鑑定書）後，認相對人已因腦傷後遺症，致
    精神障礙或其他心智缺陷，致不能為意思表示或受意思表示
    ，或不能辨識其意思表示效果。是聲請人上開主張，核與卷
    證相符。故聲請人聲請對相對人為監護之宣告，及依相對人
    之最佳利益，選定監護人，並指定會同開具財產清冊之人，
    為有理由，應予准許。爰依民事訴訟法第六百零八條第一項
    ，裁定如主文所示。
中    華    民    國    100    年    7    月    22    日
                   家事法庭   法  官  唐敏寶
正本係照原本作成。
如不服本裁定關於選定監護人及指定會同開具財產清冊之人等部
分，應於送達後十日內向本院提出抗告狀，並繳納抗告費新臺幣
一千元；其餘關於宣告監護之部分，不得抗告。
中    華    民    國    100    年    7    月    22    日
                              書記官  丁文宏